---
title: '<span style="color: #ED0973;">PROGRESO</span> GLOBAL DE VACUNACIÓN'
output: 
  html_document: 
    css: style.css
---

```{r setup, warnings = FALSE, message = FALSE, include = FALSE}
knitr::opts_chunk$set(warnings = FALSE, message = FALSE, echo = FALSE)


library(tidyverse)
library(reactable)
library(sparkline)
library(htmltools)
library(htmlwidgets)
library(magrittr)

source("code/limpieza.R")
```

<br>

El proceso de vacunación no ocurre de la misma manera en las diferentes regiones del mundo. ¿Por qué algunos países avanzan a gran velocidad y por qué algunos otros apenas están comenzando?  <span style="color: #ED0973;">**En Avina estamos estamos trabajando para que la vacuna sea un bien público universal**</span> y esperamos que este espacio ayude a generar conciencia sobre ello. Las grandes desigualdades nunca son son justas, pero mucho menos cuando hay vidas en juego.

La tabla es interactiva. Si se hace click sobre el título de las columnas, los registros de datos se ordenarán por orden alfabético o de mayor a menor</span> (y viveversa), dependiendo si los datos son alfabéticos o numéricos.  

<br>
```{r echo = FALSE}
### función para la barra de progreso


bar_chart <-
  function(label,
           width = "100%",
           height = "16px",
           fill = "#00bfc4",
           background = NULL) {
    bar <-
      div(style = list(
        background = fill,
        width = width,
        height = height
      ))
    chart <-
      div(style = list(
        flexGrow = 1,
        marginLeft = "8px",
        background = background
      ),
      bar)
    div(style = list(display = "flex", alignItems = "center"), label, chart)
  }

# funcion de colores 
make_color_pal <- function(colors, bias = 1) {
  get_color <- colorRamp(colors, bias = bias)
  function(x)
    rgb(get_color(x), maxColorValue = 255)
}

off_rating_color <-
  make_color_pal(c("#D5E9C1", "#FCD8DD", "#CCE1F4"), bias = 1.3)
def_rating_color <-
  make_color_pal(c("#D5E9C1", "#FCD8DD", "#CCE1F4"), bias = 0.8)

rating_column <- function(maxWidth = 80, ...) {
  colDef(
    maxWidth = maxWidth,
    align = "center",
    class = "cell number",
    headerStyle = list(fontWeight = "500"),
    ...
  )
}

off_rating_color1 <-
  make_color_pal(rev(c("#D5E9C1", "#FCD8DD", "#CCE1F4")), bias = 1.3)
def_rating_color1 <-
  make_color_pal(rev(c("#D5E9C1", "#FCD8DD", "#CCE1F4")), bias = 0.8)

rating_column1 <- function(maxWidth = 80, ...) {
  colDef(
    maxWidth = maxWidth,
    align = "center",
    class = "cell number",
    headerStyle = list(fontWeight = "500"),
    ...
  )
}


reactable(
    temp,
    pagination = FALSE,
    showSortIcon = FALSE,
    highlight = TRUE,
    compact = TRUE,
    defaultSorted = "people_vaccinated_per_hundred",
    defaultSortOrder = "desc",
    defaultColDef = colDef(headerClass = "header colheader"),
    columnGroups = list(
      colGroup(
        name = "Curva de casos desde el principio de la pandemia [por semana]",
        columns = c("confirmados", "fallecidos"),
        headerClass = "groupheader"
      ),
      colGroup(
        name = "Contexto",
        columns = c("nombre_espanol", "date"),
        headerClass = "groupheader"
      ),
      colGroup(
        name = "Desempeño de la vacunación",
        columns = c("people_vaccinated_per_hundred", "ritmo_semanal_una", "tiempo_una_vacuna"),
        headerClass = "groupheader"
      )
    ),
    columns = list(
      confirmados = colDef(class = "sparkys",
                           name = "Infectados",
                           align = "center",
                           cell = function(values) {
    sparkline(values, type = "line", chartRangeMin = 0, height = "80%", width = "70%",
              fillColor = "#E1E1E1", lineColor = "#073B4C", lineWidth = 3)
  }),
  fallecidos = colDef(class = "sparkys",
                      name = "Falllecidos",
                      align = "center",
                      cell = function(values) {
    sparkline(values, type = "line", chartRangeMin = 0, height = "75%", width = "60%",
              fillColor = "#E1E1E1", lineColor = "#073B4C", lineWidth = 3)
  }),
      
    people_vaccinated_per_hundred = colDef(
        class = "cell number border-left",
        name = "Personas vacunadas [%]",
        align = "center",
        headerStyle = list(fontWeight = "400"),
        cell = function(value) {
          width <- paste0(value, "%")
          bar_chart(value,
                    width = width,
                    fill = "#ED0973",
                    background = "#E1E1E1")
        }
      ),
      
      date = colDef(name = "Actualización de la información", align = "center", 
                    width = 120, 
                    class = "division-name cell",
                    ),
  tiempo_una_vacuna = rating_column(
      name = "Semanas hasta concluir vacunación al ritmo actual",
      cell = function(value) {
        normalized <-
            (value - min(temp$tiempo_una_vacuna)) / (max(temp$tiempo_una_vacuna) - min(temp$tiempo_una_vacuna))
            
          
        color <- off_rating_color(normalized)
        value <- format(value, nsmall = 0, digits = 0)
        div(class = "roundcorners",
            style = list(background = color),
            value)
      }
    ),
  ritmo_semanal_una = rating_column1(
      name = "Personas vacunadas la semana pasada [%]",
      cell = function(value) {
        normalized <-
            (value - min(temp$ritmo_semanal_una)) / (max(temp$ritmo_semanal_una) - min(temp$ritmo_semanal_una))
            
          
        color <- off_rating_color1(normalized)
        value <- format(value, nsmall = 2, digits = 0)
        div(class = "roundcorners",
            style = list(background = rev(color)),
            value)
      }
    ),
  nombre_espanol = colDef(name = "País",
                          headerStyle = list(align = "center"),
                          class = "division-name cell")
    )
  )
    
```

<hr>

Realizado por [Rafael López V.](https://rafalopezv.io/) y [Juan Cristóbal Birbuet](https://www.linkedin.com/in/juan-cristóbal-birbuet-rosazza-b563208/)

Los datos provienen de [Our World in Data](https://github.com/owid/covid-19-data/blob/master/public/data/README.md) y [Johns Hopkins](https://github.com/CSSEGISandData/COVID-19)

<hr>
Apuntes metodológicos

- Para el cálculo de las columnas: "Personas vacunadas [%]", "Personas vacunadas la semana pasada [%]" y "Semanas hasta concluir la vacunación al ritmo actual", se tomó en cuenta al 100% de la población de cada país. No obstante, es importante señalar que la aplicación de vacunas en menores de 18 años aún no fue aprobada y no está en ejecución. Se estima que el proceso de vacunación de los menores de edad se iniciará en 2022.
- Se excluyen:
  - Países que no hayan iniciado la vacunación y que no hayan mostrado ningún progreso en los últimos 7 días desde su último reporte.

<hr>
Menciones

El diseño de la tabla fue inspirado en las siguientes fuentes:

- [New York Times](https://www.nytimes.com/interactive/2021/01/25/world/europe/global-vaccination-population-rate.html)
- [Kyle Cuilla](https://rafalopezv.github.io/vaccines/)
- [Reactable](https://glin.github.io/reactable/)

<hr>
[Código](https://github.com/rafalopezv/vaccines)

<!-- <center><img src = "input/logo_avina.png" width = "12%" height = "12%"></center> -->
<br>








